臺灣桃園地方法院刑事判決　　　　　　　94年度易字第1076號
公　訴　人　臺灣桃園地方法院檢察署檢察官
被　　　告　甲○○
上列被告因違反國家安全法案件，經檢察官提起公訴（九十四年
度偵字第一四三二一號），嗣聲請改依協商程序而為判決，合議
庭評議後由受命法官獨任進行協商程序，判決如下：
    主  文
甲○○未經許可入國，處有期徒刑貳月，如易科罰金，以參佰元
折算壹日。
    事實及理由
一、甲○○係大陸地區人民，明知大陸地區人士入境台灣，應向
    內政部警政署入出境管理局申請許可，為圖來臺工作，竟與
    真實姓名年籍不詳綽號「和尚」之成年男子，基於共同之犯
    意聯絡，以新台幣（下同）二十四萬元之代價，經由「和尚
    之安排，於民國九十二年十月間某日，自大陸地區福建省平
    潭村海岸搭乘某不詳漁船出海，而於不詳時間抵臺灣地區某
    海岸偷渡上岸，而未經我國政府許可入境。迨於九十四年八
    月七日上午七時三十分時許，為警在桃園縣中壢市○○路、
    強國路口，因行跡可疑，為警攔檢而查獲。案經桃園縣政府
    警察局中壢分局報請臺灣桃園地方法院檢察署檢察官偵查起
    訴。
二、證據：
    (一)被告甲○○之自白。
    (二)入出境查詢資料1紙。
三、處罰條文：
    按未經許可入國（入境）之行為，國家安全法第六條第一項
    與入出國及移民法第五十四條均有處罰之規定，惟依入出國
    及移民法第一條規定：為統籌入出國管理，確保國家安全，
    規範移民事務，落實移民輔導，特制定本法。本法未規定者
    ，適用其他有關法律之規定。入出國及移民法為入出國管理
    之特別規定，且該法就未經許可入出國，既已於同法第五十
    四條有處罰之明文，依同法第一條前段規定之意旨，該規定
    為國家安全法第六條第一項之特別規定，自應優先適用入出
    國及移民法第五十四條處罰。又依入出國及移民法施行細則
    第二條規定：本法所稱入出國，在國家統一前，係指入出臺
    灣地區。次按入出國及移民法第五十四條關於未經許可入出
    國者之處罰，並未限制其適用之對象僅限於同法所稱之國民
    、臺灣地區無戶籍國民及外國人，對於大陸地區人民當然亦
    適用之。故對於大陸地區人民未經許可入出臺灣地區，入出
    國及移民法第五十四條既有處罰規定，自無同法第一條後段
    所定本法未規定者，適用其他法律規定之適用。再者入出國
    及移民法第二章至第五章係規定國民、在臺灣無戶籍國民、
    外國人之入出國、停留、居留、定居、永久居留之相關事項
    。大陸地區人民雖非屬該法所定義之國民、在臺灣無戶籍國
    民、外國人之範圍，然非謂大陸地區人民即可不經許可在台
    灣地區任意入出國、停留、居留、定居、永久居留。大陸地
    區人民在臺灣地區之入出國、停留、居留、定居、永久居留
    ，即屬入出國及移民法第一條所稱本法未規定者，適用其他
    有關法律之規定，而應依臺灣地區與大陸地區人民關係條例
    及相關之規定，始能入出臺灣地區或為停留、居留、定居、
    永久居留。如未經許可而入出臺灣地區，仍屬違反入出國及
    移民法第五十四條之未經許可入出國。核被告未經許可，以
    偷渡方式進入臺灣地區，所為係犯入出國及移民法第五十四
    條之未經許可入國罪，故原起訴檢察官認本件應依國家安全
    法第六條第一項之規定論處，尚有未洽，惟公訴人已當庭變
    更起訴法條為入出國及移民法第五十四條，是本院自無庸變
    更起訴法條，附此敘明。被告係經真實姓名年籍不詳綽號「
    和尚」之成年男子安排偷渡入境臺灣地區，該安排被告偷渡
    ，使被告非法進入臺灣地區之人之行為，係違反臺灣地區與
    大陸地區人民關係條例第十五條第一款之規定，同條例第七
    十九條第一項已有特別處罰之明文，應成立該條例第七十九
    條第一項之罪，即不再對使被告非法入境之人論以未經許可
    入國罪之共同正犯，併予敘明。爰審酌被告違反規定，以偷
    渡方式進入台灣地區，有礙於政府對入出國之管理與國家安
    全之維護，惟念其僅係為來臺打工，及其犯後態度，素行情
    形等一切情狀，量處如主文所示之刑，並諭知易科罰金之折
    算標準，以示懲儆。
四、應適用之法條：刑事訴訟法第四百五十五條之四第二項、第
    四百五十五條之八，入出國移民法第五十四條，刑法第十一
    條前段、第四十一條第一項前段、罰金罰鍰提高標準條例第
    二條。
五、本件經檢察官與被告甲○○於審判外達成協商之合意且被告
    已認罪，其合意內容為：被告甲○○願受科刑範圍為有期徒
    刑二月。經查，上開協商合意並無刑事訴訟法第四百五十五
    條之四第一項各款所列情形，檢察官聲請改依協商程序而為
    判決，本院爰不經言詞辯論，於協商合意範圍內為協商判決
    而協商判決除有刑事訴訟法第四百五十五條之四第一項第一
    款於本訊問程序終結前，被告撤銷協商合意或檢察官撤回協
    商聲請者；第二款被告協商之意思非出於自由意志者；第四
    款被告所犯之罪非第四百五十五條之二第一項所定得以協商
    判決者；第六款被告有其他較重之裁判上一罪之犯罪事實者
    ；第七款法院認應諭知免刑或免訴、不受理者情形之一，及
    違反同條第二項「法院應於協商合意範圍內為判決；法院為
    協商判決所科之刑，以宣告緩刑或二年以下有期徒刑、拘役
    或罰金為限」之規定者外，不得上訴。
六、如有前項得上訴之情形者，得自收受判決送達之日起十日內
    ，向本院提出上訴書狀，上訴於第二審法院。
中　　華　　民　　國　九十四　年　　九　　月　　六　　日
                臺灣桃園地方法院刑事第十庭
                    法  官  柯姿佐
以上正本證明與原本無異。
　　　　　　　　　　書記官　張淑芬
中　　華　　民　　國　九十四　年　　九　　月　　八　　日
入出國移民法第54條
未經許可入出國或受禁止出國處分而出國者，處三年以下有期徒
刑、拘役或科或併科新臺幣九萬元以下罰金。
